臺灣彰化地方法院刑事判決　　　　　　 100年度侵訴字第20號
公　訴　人　臺灣彰化地方法院檢察署檢察官
被　　　告　甲男　真實姓名、年籍均詳卷
選任辯護人　江燕鴻律師
上列被告因妨害性自主案件，經檢察官提起公訴（100 年度偵字
第202號），本院判決如下：
    主  文
甲男犯強制性交罪，處有期徒刑年捌月。
    犯罪事實
一、甲男（真實姓名、年籍均詳卷）在其位於彰化縣員林鎮之住
    處（詳細門牌號碼詳卷）經營公司，並以該公司名義聘僱已
    成年之印尼籍外勞A 女（即警詢代號0000-0000 ，真實姓名
    、年籍均詳卷）在其公司工作，實際上A 女須在甲男公司及
    住處工作。民國99年12月8 日上午6 時30分許，甲男見A 女
    在其住處2 樓臥室收拾換洗衣物及整理房間之際，認A 女僅
    獨自1 人，見有機可趁，竟基於強制性交之犯意，自外入內
    將其臥室房門反鎖，先行將己身所穿著之外褲、內褲脫下，
    A 女見狀即以印尼語呼喊救命，惟甲男隨即拉住A 女之手，
    將A 女所穿著之外褲、內褲脫至膝蓋處，又將A 女推到床上
    ，使A 女上半身躺在床上，雙腳則懸空在床沿，另以雙手壓
    住A 女肩膀，使A 女雙手往上，復以面紙摀住A 女嘴巴防止
    A 女呼救，並以腿壓制A 女雙腿，而後以其生殖器插入A 女
    陰道抽動約10分鐘並射精，而以上開強暴方法，對A 女強制
    性交得逞，後A 女以面紙擦拭陰道內留存之甲男精液欲保存
    作為證據，然仍遭甲男搶走並丟棄於馬桶內沖走，A 女隨即
    至3 樓自己臥室拿取手機嗣機外出，並於同日上午7 時7 分
    許撥打行政院勞工委員會職業訓練局外籍勞工24小時諮詢保
    護專線即1955專線（下簡稱1955專線）申訴遭雇主甲男強制
    性交並請求協助，經該專線值機人員通報警方及彰化縣政府
    社工人員到場處理，始偵知上情。
二、案經A 女訴由彰化縣警察局員林分局報告臺灣彰化地方法院
    檢察署檢察官偵查起訴。
    理  由
一、按因職務或業務知悉或持有性侵害告訴人姓名、出生年月日
    、住居所及其他足資識別其身分之資料者，除法律另有規定
    外，應予保密。行政機關、司法機關及軍法機關所製作必須
    公示之文書，不得揭露告訴人之姓名、出生年月日、住居所
    及其他足資識別告訴人身分之資訊，性侵害犯罪防治法第12
    條第1 、2 項定有明文。依前揭規定，本案判決書於犯罪事
    實欄及理由欄內關於告訴人A 女及被告甲男、被告甲男之子
    乙男之姓名僅記載A 女、甲男、乙男之代號（真實姓名、年
    籍資料均詳卷），先予說明。
二、證據能力部分：
    被告之選任辯護人爭執證人即告訴人A 女於99年12月8 日警
    詢供述為傳聞證據無證據能力；另被告之法務部調查局測謊
    報告書因係施測人員蔡茂林受訓結束後承辦之第一件測謊鑑
    定案件，且誤解被告、告訴人A 女主張，致其主觀認定被告
    與告訴人A 女是否曾合意發生性交行為非本案之重要癥結點
    ，因而捨棄檢察官預設之問題，故該測謊報告書亦無證據能
    力云云。本院查：
  (一)按被告以外之人於審判外之言詞或書面陳述，除法律有規定
    者外，不得作為證據，刑事訴訟法第159 條第1 項定有明文
    。證人即告訴人A 女於99年12月8 日之警詢證述，為審判外
    之陳述而屬傳聞證據，被告之選任辯護人主張該證人之警詢
    證言無證據能力，而公訴人未特予證明該警詢筆錄具有較可
    信之特別情況，且證人即告訴人A 女嗣並已於偵訊及本院審
    理時就其遭被告強制性交之過程證述明確，是證人即告訴人
    A 女警詢證述非為證明犯罪事實存否所必要，依前開規定，
    證人即告訴人A 女於警詢所為之證述，無證據能力，本院亦
    未採為認定被告犯罪之證據。
  (二)又按證人係以其親身之經歷或見聞為證據之方法，故證人如
    以聞自原始證人在審判外之陳述為內容之證言，則屬傳聞之
    詞，無法經由調查程序擔保其真實性，其證言原則上不具證
    據能力，不得採為認定事實之依據（最高法院95年度臺上字
    第2568號判決意旨參照）。且被告以外之人於審判中到庭所
    為之陳述，如非其本人所親自聞見或經歷之事實，而係轉述
    其他被告以外之人親自聞見或經歷之供述為其內容，具結而
    為之陳述，乃屬傳聞供述。該被告以外之轉述者，為傳聞證
    人，其他被告以外之原供述者，則為原始證人。此傳聞供述
    為傳聞證據之一種，是否具有證據能力，我國刑事訴訟法對
    此未為規定。實務上，有謂：「證言係得自他人之陳述而確
    有根據者，並非絕無證據能力。」（最高法院29年11月26日
    決議（四）、三參照；該則決議於95年9 月5 日經最高法院
    95年度第17次刑事庭會議決議保留，並加註：應注意：一、
    刑事訴訟法第一編「證據章」之相關規定已修正），或認為
    ：「傳聞供述由於轉述他人案外供詞，重複報告原始供述，
    不免因輾轉傳達或以訛傳訛，發生與原始供述歧異，甚至與
    事實相左之結果，故應認無證據能力。」（最高法院81年度
    臺上字第2792號判決參照）、「法院縱令於審判期日對其（
    傳聞證人）訊問，或由被告對其詰問，亦無從擔保其陳述內
    容之真實性；又因原始證人非親自到庭作證，法院無從命其
    具結而為誠實之陳述，亦無從由被告直接對之進行詰問，以
    確認該傳聞陳述之真偽，殊有違事實審法院之證據調查應採
    直接主義及刑事訴訟法第166 條之立法原意，故應認證人之
    傳聞證言不具證據能力。」者（最高法院87年度臺上字第34
    73號、88年度臺上字第6688號、90年度臺上字第1104、3328
    號判決參照）。92年2 月6 日修正刑事訴訟法增訂傳聞法則
    及其例外規定（第159 條至第159 條之5 ），就此傳聞供述
    ，亦未明定其例外適用之規定。第以我國傳聞法則係初次引
    進，其傳聞之例外，未若美國法制之繁複（參見司法院92年
    1 月印行，美國聯邦證據法，第97至120 頁），較之於日本
    法亦為簡略（參照日本刑事訴訟法第321 條至第328 條），
    於實務運作上，賦予法官較大之裁量權。基於證據資料愈豐
    富，愈有助於真實發見之理念，應可參酌先前實務之見解及
    相關外國立法例，就本法所未規定之具類似性情形者，個別
    類推適用於已規定之相關法條，委之於司法判決之解釋以補
    充累積其不足。是以，事實審法院於調查證據，遇有傳聞供
    述之情形，本乎傳聞證據之所以排除其證據能力，在於未經
    當事人之反對詰問權予以核實之立論，自應先究明原始證人
    是否存在或不明，傳喚其到庭作證，使命具結陳述，並接受
    被告之詰問，以確認該傳聞供述之真偽。因發見真實之必要
    ，並得依刑事訴訟法第184 條第2 項之規定，命原始證人與
    傳聞證人為對質，俾求實體真實之發見。原始證人已在審判
    中具結陳述者，微論其陳述與傳聞供述是否相符，該傳聞供
    述應不具證據能力；惟原始證人如就主要待證事實之陳述與
    傳聞供述相左或不一致，則得以傳聞供述作為彈劾證據，用
    來爭執原始證人陳述證據之證明力。倘若原始證人確有其人
    ，但已供述不能或傳喚不能或不為供述，依上說明，宜解為
    應類推適用刑事訴訟法第159 條之3 之規定，以該傳聞供述
    ，經證明具有可信之特別情況，且為證明犯罪事實之存否所
    必要者，例外許其得為證據，賦予其證據能力（參見日本刑
    事訴訟法第324 條第2 項），最高法院著有96年度臺上字第
    4464號、第5004號、97年度臺上字第6678號、99年度臺上字
    第2401號、第6767號判決意旨參照。本件證人即處理本案之
    警員吳靖渝、陳文政、葉品妍於偵查中關於證人即告訴人A
    女指述遭被告強制性交之證詞，係聽聞自告訴人A 女之說詞
    ，屬傳聞供述，因原始證人即告訴人A 女已在本院審判中具
    結陳述者，不論原始證人即告訴人A 女之陳述與上揭證人之
    傳聞供述是否相符，前開證人於偵訊中所為關於證人即告訴
    人A 女指述遭被告強制性交之傳聞供述均不具證據能力，應
    予排除。
  (三)而按測謊鑑定，係依一般人若下意識刻意隱瞞事實真相時，
    會產生微妙之心理變化，例如：憂慮、緊張、恐懼、不安等
    現象，而因身體內部之心理變化，身體外部之生理狀況亦隨
    之變化，例如：呼吸急促、血液循環加速、心跳加快、聲音
    降低、大量流汗等異常現象，惟表現在外之生理變化，往往
    不易由肉眼觀察，乃由測謊員對受測者提問與待證事實相關
    之問題，藉由科學儀器（測謊機）紀錄受測者對各個質問所
    產生細微之生理變化，加以分析受測者是否下意識刻意隱瞞
    事實真相，並判定其供述是否真實；測謊機本身並不能直接
    對受測者之供述產生正確與否之訊號，而係測謊員依其專業
    之學識及經驗，就測謊紀錄，予以客觀之分析解讀，至於測
    謊鑑定究竟有無證據能力，刑事訴訟法並無明文規定，惟實
    務上，送鑑單位依刑事訴訟法第208 條第1 項規定，囑託法
    務部調查局或內政部警政署刑事警察局為測謊檢查，受囑託
    機關就檢查結果，以該機關名義函覆原囑託之送鑑單位，該
    測謊檢查結果之書面報告，即係受囑託機關之鑑定報告，該
    機關之鑑定報告，形式上若符合測謊基本程式要件，包括：
    (1)經受測人同意配合，並已告知得拒絕受測，以減輕受測者
    不必要之壓力。(2)測謊員須經良好之專業訓練與相當之經驗
    。(3)測謊儀器品質良好且運作正常。(4)受測人身心及意識狀
    態正常。(5)測謊環境良好，無不當之外力干擾等要件；即賦
    予證據能力，非謂機關之鑑定報告書當然有證據能力；具上
    述形式之證據能力者，始予以實質之價值判斷，必符合待證
    事實需求者，始有證明力；刑事訴訟法就證據之證明力，採
    自由心證主義，由法院本於確信自由判斷，惟法院之自由判
    斷，亦非漫無限制，仍不得違背經驗法則及論理法則；測謊
    檢查之受測者可能因人格特性或對於測謊質問之問題無法真
    正瞭解，致出現不應有之情緒波動反應，此時若過於相信測
    謊結果，反而有害於正確之事實認定；惟一般而言，受測者
    否認犯罪之供述呈現不實之情緒波動反應，不得採為有罪判
    決之唯一證據，若受測者否認犯罪之供述並無不實之情緒波
    動反應，又無其他積極證據證明其被訴之犯罪事實，自得採
    為有利於受測者之認定；復按刑事訴訟法第206 條第1 項規
    定：「鑑定之經過及其結果，應命鑑定人以言詞或書面報告
    」，又法院或檢察官囑託相當之機關鑑定，準用第206 條第
    1 項之規定，同法第208 條第1 項亦有明文規定；是鑑定報
    告書之內容應包括鑑定經過及其結果，法院囑託鑑定機關為
    測謊檢查時，受囑託之鑑定機關不應僅將鑑定結果函覆，並
    應將鑑定經過一併載明於測謊之鑑定報告書中，若鑑定報告
    書僅簡略記載檢查結果而未載明檢查經過，既與法定記載要
    件不符，法院自應命受囑託機關補正，必要時並得通知實施
    鑑定之人以言詞報告或說明，否則，此種欠缺法定要件之鑑
    定報告不具備證據資格，自無證據能力可言（最高法院94年
    度臺上字第4391號判決要旨參照）。經查，本案係由臺灣彰
    化地方法院檢察署檢察官依刑事訴訟法第208 條第1 項規定
    囑託對被告進行測謊鑑定，鑑定之施測人為法務部調查局調
    查官蔡茂林，畢業於國立政治大學法學碩士班，於調查局人
    事查核班29期、調查班28期結業，99年於調查局完成測謊鑑
    定技術訓練，受訓期間為自99年9 月13日起迄99年12月17日
    止，為期3 月，具備測謊鑑定專業能力，此有法務部調查局
    100 年2 月22日調科字第10000070470 號測謊報告書檢附
    之測謊人員資格及結業證書1 份在卷可憑（見偵查卷宗第56
    頁反面、第65頁），是測謊人員蔡茂林受有良好之專業訓練
    及相當之經驗，堪以認定。又本次測試方式係以問卷題組內
    容為發問之依據，採「熟悉測試法」、「對照問題詢問法」
    、「緊張高點法」、「混合問題詢問法」及「區域比對法」
    測試；且被告接受測謊之前，有經過其同意，並有向其說明
    施測流程；另本次使用之測謊儀器為美國拉法葉儀器公司製
    造（Lagayette Instrument Co.）型號LX- 4000電腦測謊儀
    ，測謊儀器品質良好且運作正常，且測試時測謊環境良好，
    無不當外力因素干擾等情，而被告之測謊圖型經測試後確呈
    現可研判之圖形，且本件鑑定施測前有經被告同意，並告以
    得拒絕接受測試等情，亦有前開測謊報告書所附之法務部調
    查局測謊鑑定標準作業程序、測謊同意書、數字測試生理記
    錄圖、測謊問卷內容題組（包含檢測方法）、生理記錄圖（
    含呼吸、脈博、膚電）、測謊儀器運作情形、測謊施測環境
    評估等存卷可憑（見上開偵查卷宗第57頁至第64頁），足認
    被告確有同意測謊，並告知得隨時拒絕受測。再被告於鑑定
    前睡眠共計7 小時，測前24小時未服用或吸食藥物、亦未飲
    酒，受測時身體狀況良好，在測前會談及測後會談時均無不
    適情形，此有前揭測謊報告書所附之測謊對象身心狀況調查
    表1 紙在卷可憑（見上開偵查卷宗第57頁反面），足徵被告
    於接受測謊前，業經施測人員蔡茂林評估被告之身心及意識
    狀態，認為適宜，方實施本件測謊，依前開說明，本件對被
    告所為之測謊鑑定，符合前揭所述各要件，本件測謊報告書
    自有證據能力。至本件係施測人員蔡茂林受訓結束後承辦之
    第一件測謊鑑定案件，固據證人蔡茂林陳明在卷（見本院卷
    第71頁），惟施測人員蔡茂林於實施本件測謊鑑定前已受過
    為期3 個月之測謊鑑定技術訓練，已如前述，且施測人員蔡
    茂林實施本件測謊鑑定完成後，仍須由其科長及長官實施覆
    核程序，重新檢視該測謊鑑定報告是否有誤，亦據證人蔡茂
    林供明在卷（見本院卷第67頁反面），是本件測謊鑑定報告
    除經已受過測謊鑑定技術訓練之蔡茂林施測外，並經法務部
    調查局其他人員第二次之覆核程序而確認其正確無誤，其正
    確性顯高於其他未經第二次覆核程序之測謊鑑定報告，職是
    ，被告之選任辯護人以：法務部調查局測謊報告書係施測人
    員蔡茂林受訓結束後承辦之第一件測謊鑑定案件為由，而否
    定測謊報告書之證據能力云云，自不足採信。再臺灣彰化地
    方法院檢察署檢察官固函請施測人員蔡茂林就下列問題進行
    測謊：(1)是否於99年12月8 日上午6 時30分許，在你房間內
    與告訴人A 女發生過性行為？(2)是否於上述時地，強行將告
    訴人A 女壓制於床上，並以衛生紙堵住其嘴巴阻止其呼救，
    並強行脫去告訴人A 女之外褲與內褲？(3)是否於上述時地，
    違反告訴人A 女意願，強迫告訴人A 女與你發生性行為？(4)
    是否至99年12月8 日止，曾與告訴人A 女發生過十餘次之性
    行為？(5)是否曾違反告訴人A 女之意願，強迫告訴人A 女與
    你發生性行為；而施測人員蔡茂林僅就下列問題進行測謊：
    (1)當天告訴人A 女褲子不是你強行脫掉的。(2)當天你沒有用
    強制手段和告訴人A 女性交等情，固分有臺灣彰化地方法院
    檢察署100 年1 月19日彰檢文黃100 偵202 字第2773號函及
    法務部調查局100 年2 月22日調科字第10000070470 號測
    謊報告書各1 紙在卷可憑（見偵查卷宗第51頁、第54頁），
    然按測謊係以問卷（控制問題法、混合問題法）詢問受測者
    ，受測者回答時之生理反應經儀器紀錄後據以研判回答之問
    題有無說謊。受測者有無從事某一具體犯罪行為，面對測謊
    時已轉化為內在記憶僅受測者知悉，當其外在口語回答與內
    在記憶不一致時，其生理即形成衝突，而產生刺激情緒波動
    之反應，此衝突造成之生理反應現象不因施測者詢問之題序
    、語氣之變化而消失，僅說謊者有之，未說謊者因無行為之
    記憶，故其回答涉案問題時無內外在衝突造成之生理反應。
    測謊以曾否從事具體「行為」作為測試標的，有意義之具體
    行為係屬長期記憶不致遺忘，抽象概念如數字、時間、內在
    意識歷程或主觀感受等有可能遺忘，若以受測者不復記憶事
    項作為測試標的，則其生理反應將無法形成內外衝突之特徵
    ，測謊結果即無從研判（最高法院96年度臺上字第4552號判
    決意旨參照）。本件法務部調查局調查官蔡茂林未就臺灣彰
    化地方法院檢察署檢察官函請之問題一一對被告進行測謊之
    原因在於，測謊為顧及準確度，須以受測人明確之認知、客
    觀之具體行為為前提，始可進行測試，反之，如對受測者之
    心理歷程、因果關係、數字、時間、動機、意圖等之意思表
    示、主觀感受、認知理解層次均無法進行檢測，本案即無法
    詢問被告是否違反告訴人A 女意願，強迫告訴人A 女與被告
    發生性行為或該性行為是否為合意，該等部分均係意思表示
    範圍，非單純具體行為，無法實施施測，此已據證人蔡茂林
    證述綦詳（見本院卷第68頁反面），是證人蔡茂林依其所受
    之專業訓練，就被告與告訴人A 女於上揭時地發生性交行為
    是否違反告訴人A 女意願或係合意發生，判斷係屬意思表示
    範圍，故不實施施測，核與上開判決意旨所認：因抽象概念
    如數字、時間、內在意識歷程或主觀感受等有可能遺忘，若
    以受測者不復記憶事項作為測試標的，則其生理反應將無法
    形成內外衝突之特徵，測謊結果即無從研判等語不相違背，
    從而，自不得執測謊施測人員蔡茂林對被告進行測謊之問題
    與臺灣彰化地方法院檢察署檢察官函請施測之問題不同，即
    遽認施測人員蔡茂林之測謊鑑定報告書無證據能力，是故，
    被告之選任辯護人以：法務部調查局測謊施測人員誤解被告
    、告訴人A 女主張，致其主觀認定被告與告訴人A 女是否曾
    合意發生性交行為非本案之重要癥結點，因而捨棄檢察官預
    設之問題為由，否定測謊報告書之證據能力，亦容有誤會。
  (四)又按檢察官職司追訴犯罪，就審判程式之訴訟構造言，檢察
    官係屬與被告相對立之當事人一方，偵查中對被告以外之人
    所為之偵查筆錄，或被告以外之人向檢察官所提之書面陳述
    ，性質上均屬傳聞證據。自理論上言，如未予被告反對詰問
    、適當辯解之機會，一律准其為證據，似有違當事人進行主
    義之精神，對被告之防禦權亦有所妨礙；然而現階段刑事訴
    訟法規定檢察官代表國家偵查犯罪、實施公訴，必須對於被
    告之犯罪事實負舉證之責，依法其有訊問被告、證人及鑑定
    人之權，證人、鑑定人且須具結，而實務運作時，偵查中檢
    察官向被告以外之人所取得之陳述，原則上均能遵守法律規
    定，不致違法取供，其可信性極高，為兼顧理論與實務，乃
    於修正刑事訴訟法時，增列第159 條之1 第2 項，明定被告
    以外之人（含被害人、證人等）於偵查中向檢察官所為陳述
    ，除顯有不可信之情況者外，得為證據，並於92年9 月1 日
    施行（最高法院94年度臺上字第7416號判決意旨參照）。又
    詰問權係指訴訟上當事人有在審判庭輪流盤問證人，以求發
    現真實，辨明供述證據真偽之權利，其於現行刑事訴訟制度
    之設計，以刑事訴訟法第166 條以下規定之交互詰問為實踐
    ，屬於人證調查證據程式之一環；與證據能力係指符合法律
    所規定之證據適格，而得成為證明犯罪事實存在與否之證據
    資格，性質上並非相同。偵查中檢察官為蒐集被告犯罪證據
    ，訊問證人旨在確認被告嫌疑之有無及內容，與審判期日透
    過當事人之攻防，調查證人以認定事實之性質及目的，尚屬
    有別。偵查中訊問證人，法無明文必須傳喚被告使之得以在
    場，刑事訴訟法第248 條第1 項前段雖規定：「如被告在場
    者，被告得親自詰問」，事實上亦難期被告有於偵查中行使
    詰問權之機會。此項未經被告詰問之被告以外之人於偵查中
    向檢察官所為之陳述，依刑事訴訟法第159 條之1 第2 項之
    規定，原則上屬於法律規定為有證據能力之傳聞證據，於例
    外顯有不可信之情況，始否定其得為證據。是得為證據之被
    告以外之人於偵查中所為之陳述，因其陳述未經被告詰問，
    應認屬於未經合法調查之證據，並非無證據能力，而禁止證
    據之使用。此項詰問權之欠缺，非不得於審判中由被告行使
    以補正，而完足為經合法調查之證據。倘被告於審判中捨棄
    詰問權，或證人客觀上有不能受詰問之情形，自無不當剝奪
    被告詰問權行使之可言（最高法院96年度臺上字第4064號判
    決要旨參照）。經查，證人即告訴人A 女、證人即處理本案
    之警員吳靖渝、陳文政、葉品妍在檢察官偵查時，係以證人
    之身分，經檢察官告以具結之義務及偽證之處罰，經其等具
    結，而於負擔偽證罪之處罰心理下所為，係經以具結擔保其
    等證述之真實性；且上開證人於檢察官訊問時之證述，並無
    證據顯示係遭受強暴、脅迫、詐欺、利誘等外力干擾情形，
    或在影響其等心理狀況致妨礙其等自由陳述等顯不可信之情
    況下所為，況證人即告訴人A 女業經被告及其選任辯護人在
    本院審理中行使對質詰問權，補正詰問程式，而完足為合法
    調查之證據，依上開說明，證人即告訴人A 女、證人吳靖渝
    、陳文政、葉品妍於偵查中之證言（後三者指其等所見告訴
    人A 女指述遭被告強制性交後之情緒反應部分），均有證據
    能力。
  (五)另依刑事訴訟法第159 條第1 項規定：被告以外之人於審判
    外之言詞或書面陳述，除法律有規定者外，不得作為證據。
    而該條所謂「法律有規定者」，係指同法第159 條之1 至第
    159 條之5 及第206 條等規定。又醫師法第12條第1 項規定
    ：醫師執行業務時，應製作病歷，並簽名或蓋章及加註執行
    年、月、日。第2 項規定：前項病歷，除應於首頁載明病人
    姓名、出生年、月、日、性別及住址等基本資料外，其內容
    至少應載明下列事項：一就診日期。二主訴。三檢查項目及
    結果。四診斷或病名。五治療、處置或用藥等情形。六其他
    應記載事項。因此，醫師執行醫療業務時，不論患者是因病
    尋求診療，或因特殊目的而就醫，醫師於診療過程中，應依
    醫師法之規定，製作病歷，此一病歷之製作，均屬醫師於醫
    療業務過程中所須製作之紀錄文書，而且每一醫療行為均屬
    可分，因其接續之看診行為而構成醫療業務行為，其中縱有
    因訴訟目的，例如被毆傷而尋求醫師之治療，對醫師而言，
    仍屬其醫療業務行為之一部分，仍應依法製作病歷，則該病
    歷仍屬業務上所製作之紀錄文書，與通常之醫療行為所製作
    之病歷無殊，自屬刑事訴訟法第159 條之4 第2 款所稱從事
    業務之人於業務上所須製作之紀錄文書，而診斷證明書係依
    病歷所轉錄之證明文書，自仍屬本條項之證明文書（最高法
    院97年度臺上字第666 號判決要旨參照）。經查，卷附財團
    法人彰化基督教醫院99年12月8 日診斷書，係由實際診療告
    訴人A 女之醫師蕭品卉，本於其醫療專業及診治告訴人A 女
    經過，性質上為醫師於例行性診療過程中，對病患為醫療行
    為，於業務上出具之證明書，足認上開診斷證明書應屬從事
    業務之人於業務上所製作之證明文書。此外，本院亦查無其
    他顯不可信情事，依上開說明，前揭診斷書得作為本案證據
    。
  (六)以下本案所引用被告以外之人於審判外之言詞或書面陳述（
    除理由欄二(一)至(五)所述部分外），而不符合刑事訴訟法第15
    9 條之1 至第159 條之4 之規定者，均經本院於審理時當庭
    直接提示而為合法之調查，檢察官、被告及選任辯護人均同
    意作為證據（見本院卷第103 頁），本院審酌前開證據作成
    或取得之狀況，均無非法或不當取證之情事，亦無顯不可信
    之情況，故認為適當而均得作為證據。是前開證據，依刑事
    訴訟法第159 條之5 之規定，均具有證據能力，先予敘明。
  (七)復依刑事訴訟法第159 條第1 項：「被告以外之人於審判外
    之言詞或書面陳述，除法律有規定者外，不得作為證據。」
    該所謂「被告以外之人於審判外之言詞或書面陳述」，並不
    包含「非供述證據」在內。按照相機拍攝之照片，係依機器
    之功能，攝錄實物形貌而形成之圖像，除其係以人之言詞或
    書面陳述為攝取內容，並以該內容為證據外，照片所呈現之
    圖像，並非屬人類意思表達之言詞或書面陳述，當不在上引
    規定「被告以外之人於審判外之言詞或書面陳述」之範圍內
    ，其有無證據能力，自應與一般物證相同，端視其取得證據
    之合法性及已否依法踐行證據之調查程序，以資認定（最高
    法院97年度臺上字第3854號判決要旨參照）。經查，卷附照
    片16幀，均由實施刑事訴訟程序之公務員非經違背法定程序
    而取得，且與本案待證事實具有自然關連性，亦無適用傳聞
    法則，自有證據能力。
  (八)末除法律另有規定外，實施刑事訴訟程序之公務員因違背法
    定程序取得之證據，其有無證據能力之認定，應審酌人權保
    障及公共利益之均衡維護，刑事訴訟法第158 條之4 定有明
    文。本案所引用之非供述證據（除理由欄二(七)所述部分外）
    ，並無證據證明係實施刑事訴訟程序之公務員違背法定程序
    所取得，且檢察官、被告、選任辯護人均未表示無證據能力
    ，自應認均具有證據能力。
三、訊據被告甲男就以其經營之公司名義聘僱已成年之印尼籍外
    勞即告訴人A 女在其公司工作，實際上告訴人A 女在被告甲
    男公司及住處工作。99年12月8 日上午6 時30分許，被告甲
    男在其住處2 樓臥室，以其生殖器插入告訴人A 女陰道而為
    性交行為，嗣並將告訴人A 女以擦試陰道留存之被告精液後
    之面紙丟棄於馬桶內沖走等情固坦承不諱（見本院卷第115
    頁反面至第116 頁），惟矢口否認有何強制性交之犯行，並
    辯稱：伊與告訴人A 女合意發生過多次性交行為，本次亦係
    在自然行為下與告訴人A 女發生性交行為，然因告訴人A 女
    過去有偷錢紀錄，伊習慣去浴室沖澡，順便將擦拭精液之面
    紙拿去馬桶丟掉，並故意要抓告訴人A 女偷錢之事，伊假裝
    將面紙拿去丟掉馬上跑回來，就看到告訴人A 女拿錢要塞進
    褲子口袋但塞不進去，告訴人A 女就跑回房間，伊跟上去向
    告訴人說你要錢就跟伊說，告訴人A 女說沒有，伊說沒有你
    手上拿什麼東西，告訴人A 女就還伊新台幣（下同）12,000
    元，但還差4,000 元，後來告訴人A 女就去報警指控伊性侵
    ，告訴人A 女一直找仲介，仲介一直找伊，由700,000 元談
    到300,000 元，伊感覺被仙人跳等語；被告之選任辯護人則
    辯稱：告訴人A 女於鈞院審理時證稱：否認伊跟1955說雇主
    性侵時，伊有類似跟雇主說：「你真的性侵的話，我就把你
    的錢拿走」，惟嗣經鈞院當庭勘驗告訴人A 女與1955專線值
    機人員通聯之錄音，告訴人A 女確實清楚向1955專線值機人
    員表示：「對，當時雇主要性侵我時，我跟他說若你敢做的
    話，我就把你的錢拿走，但是我還是把錢放回去，但是我沒
    有拿他的錢，但是他還是說我有拿他的錢」，是告訴人A 女
    證詞顯與客觀事實矛盾，告訴人A 女所述不實，甚為明確。
    另依告訴人A 女與1955專線值機人員通聯之錄音譯文可知，
    告訴人A 女與被告就告訴人A 女偷竊金錢一事發生爭執，且
    被告復曾向告訴人A 女提及「警察局」等語，則告訴人A 女
    為謀脫罪且免遭到遣返之考量下，實有刻意誣陷被告之強烈
    動機，遑論在被告資力甚豐之情況下，告訴人A 女當可藉此
    向被告索求大筆賠償金，綜上，告訴人A 女自有謊稱遭雇主
    性侵之誘因。又告訴人A 女另證稱：伊遭到被告以雙手壓住
    雙肩，倘其所述屬實，告訴人A 女至少在肩膀部位有因反抗
    或掙扎所致之紅腫、瘀青或傷痕，惟依卷附之驗傷診斷書所
    示，告訴人A 女除處女膜有舊裂傷外，別無其他傷勢，此顯
    有違一般反抗、掙扎會產生紅腫、瘀青或其他傷勢之情。基
    上，告訴人A 女證詞憑信性甚低，告訴人A 女本件有強烈誣
    陷被告動機及誘因，且告訴人A 女未驗有任何傷勢之情況下
    ，顯難徒以告訴人A 女片面之詞，遽認被告有對告訴人A 女
    為性侵害之犯行。再依證人乙男證詞可知，其與被告房間係
    位於同一樓層，且房門相對，案發當天證人乙男除未聽聞被
    告房間有任何呼救或撞擊聲響外，其下樓至廚房用早餐時，
    尚與告訴人A 女碰面，而告訴人A 女當時並無任何情緒不穩
    之情形，倘告訴人A 女於當日遭被告強制性交時，曾呼救或
    反抗，在對門房間之證人乙男焉有可能未察覺任何異狀，更
    遑論告訴人A 女竟於其所述甫遭性侵之時點後，仍神情自若
    在廚房作早餐。綜上所述，本案實無充足證據證明被告確有
    違反告訴人A 女意願，強行與告訴人A 女發生性交行為，請
    諭知被告無罪之判決等語。本院查：
  (一)被告如何以犯罪事實欄所示之強暴之方式，對告訴人A 女為
    強制性交之犯行，業據證人即告訴人A 女於偵訊中具結證述
    ：99年12月8 日上午6 時30分許，在老闆即被告2 樓房間裡
    ，當時伊要整理房問，被告忽然進來房間，將伊推到床上，
    伊有反抗，但被告將伊長褲及內褲脫掉，伊有用手推被告，
    但被告力氣比伊大，故沒有辦法，伊有用印尼話喊「救命」
    ，被告即用衛生紙（告訴人A 女嗣於本院審理時即改稱被告
    從床頭櫃上之面紙盒抽取面紙，核與照片相符，故本院認定
    為面紙）塞住伊嘴巴，被告用腳將伊雙腳打開並壓住，另用
    雙手壓住伊肩膀，伊因肩膀被壓住，所以沒有力氣反抗，然
    後被告將其生殖器放入伊下體內，對伊為性交行為，並射精
    在伊體內，結束後，伊拿衛生紙擦掉下體的精液，被告就將
    擦完的衛生紙搶走丟到馬桶內沖走，伊穿好衣服後先到3 樓
    房間拿手機，接著下來1 樓廚房時，被告還叫伊煎蛋，伊煎
    完蛋之後想出去打電話，但被告說伊偷錢，不讓伊出去，被
    告先是說伊偷10,000元，伊說沒有，被告又說伊偷4,000 元
    ，伊說沒有，被告說伊偷錢要報警，伊說沒關係要被告去報
    警，後來伊趁被告不注意時，偷跑出去打1955的電話至勞工
    局，之後就走到警察局報案等語（見偵查卷宗第38頁至第39
    頁）；於本院審理中結證稱：99年12月間，伊居住於被告經
    營之公司，並住在3 樓，伊原本來臺灣是申請工廠女作業員
    ，但到臺灣後要打掃家裡，也要幫忙工廠，99年12月8 日上
    午6 時30分許，因為老闆娘叫伊打掃被告的私人房間，伊整
    理房間之後就整理浴室，整理浴室時伊聽到房間的門被鎖住
    的聲音，就看到被告在伊背後，上面有穿衣服，但是下半部
    沒有穿，被告馬上拉住伊的手，將伊外褲及內褲脫至膝蓋處
    ，伊即雙手環抱胸部要保護伊上半身，並用印尼語喊「救命
    」，但被告緊接將伊推到床上，用雙手壓住伊的肩膀，被告
    用雙手壓住伊的肩膀時，伊的雙手是往上，伊的膝蓋以下是
    在床沿那裡，沒有在床上，只有上半身在床上，所以伊的腿
    根本沒有力量反抗，手則因為肩膀被壓住，無法反抗，被告
    並用面紙摀住伊嘴巴，面紙是被告從床頭櫃上之面紙盒抽取
    ，另被告用腿放在伊的腿上，然後被告就性侵伊，被告的生
    殖器就放進伊的陰道內約10分鐘，被告射完後還有一點溼溼
    的在伊的陰道上，伊用面紙擦了想說是證據，但被告將面紙
    拿去丟到馬桶裡面了，被告對伊性侵完之後就進去浴室，伊
    馬上到3 樓房間，想拿手機打到1955報案，被告就去伊的房
    間說伊偷錢，伊說沒有，被告可以報警，也可以打給勞工局
    ，然後被告說他很餓，能否先煎個荷包蛋給他，他要吃飯，
    伊因為身為勞工之責任，就煎1 個荷包蛋，之後就用手機打
    1955，1955叫伊趕快去最近的警察局，伊就走到警察局那裡
    等語綦詳（見本院卷第55頁反面至第58頁、第59頁至第60頁
    、第61頁至第62頁），此事涉及告訴人A 女名節，倘若確無
    此事，當無可能羅織此情，以誣陷被告之可能。且告訴人A
    女於99年12月8 日上午6 時30分許遭被告強制性交後，於同
    日上午7 時7 分許，即以其行動電話撥打行政院勞工委員會
    職業訓練局1955專線申訴遭雇主即被告強制性交並請求協助
    一節，有威寶資料查詢及行政院勞工委員會職業訓練局以10
    0 年3 月31日職管字第1000009752A 號函檢送之電話錄音及
    其譯文在卷可稽（見偵查卷宗第74頁、第99頁、第107 頁至
    第111 頁）；嗣經1955專線值機人員通報警方處理時，其中
    接觸告訴人A 女之彰化縣警察局員林分局轄下派出所警員陳
    文政於偵訊中證稱：告訴人A 女一邊哭著講一邊發抖，看起
    來很驚恐，沿路一直哭等語（見偵查卷宗第78頁）；證人即
    彰化縣警察局員林分局轄下派出所警員葉品妍具結證述：告
    訴人A 女來派出所時看起來是哭過的樣子，當車子快要到被
    告工廠時，告訴人A 女情緒就有點緊張，當伊表示要去被告
    住家2 樓看現場時，告訴人A 女情緒崩潰，眼淚一直流，還
    死命表示不要下去，伊只好打電話告訴所內同仁告訴人A 女
    情緒崩潰，無法看現場，離開工廠後，告訴人A 女情緒有慢
    慢平穩，但還是一直流眼淚等語（見偵查卷宗第79頁）；證
    人即彰化縣警察局員林分局偵查隊警員吳靖渝結證稱：伊看
    到告訴人A 女疲憊，臉上濕濕黏黏，紅著眼眶，敘述過程中
    偶爾會掉眼淚，手會一直捏著衛生紙擦眼淚等語（見偵查卷
    宗第80頁）；再證人即告訴人A 女於不論於偵訊或本院審理
    時敘及遭被告強制性交之過程時，均一再哭泣，此見歷次筆
    錄即可明（見偵查卷宗第39頁、第115 頁、本院卷第57頁反
    面），基上，由告訴人A 女遭被告強制性交後，立即撥打19
    55專線申訴遭被告遭強制性交並請求協助，且於警員處理時
    ，情緒崩潰並一再哭泣，於警員帶同其至案發現場即被告2
    樓臥室指認時，告訴人A 女甚至死命不願下車重回其遭性侵
    之現場，復於司法機關訊問其遭被告強制性交過程時，因一
    再回憶不堪之過程，而無法控制其情緒致淚流不止，凡此種
    種，均可見告訴人A 女之指述應非虛捏而堪以採信。
  (二)至公訴意旨雖認被告係先以衛生紙塞入告訴人A 女口中，再
    將告訴人A 女下半身衣物脫下一節，惟證人即告訴人A 女於
    本院審理時證稱：伊還沒被推到床上之前，用印尼語喊「救
    命」，之後遭被告推到床上，肩膀遭壓住，被告才用面紙摀
    住伊嘴巴等語（見本院卷第61頁反面至第62頁），則被告將
    告訴人A 女推到床上，使告訴人A 女上半身躺在床上，雙腳
    懸空在床沿，另以雙手壓住告訴人A 女肩膀，使告訴人A 女
    雙手往上，始以面紙摀住告訴人A 女嘴巴之事實，堪以認定
    ，故公訴人前開所認，容有誤會，應予更正。又公訴意旨另
    認：被告於告訴人A 女以印尼語呼喊「救命」時，被告即恫
    嚇稱：若不配合他或叫救命，就要將告訴人A 女遣返回印尼
    等語，惟此為被告所否認，經查，證人即告訴人A 女於100
    年5 月10日偵訊中雖證稱：被告還沒用衛生紙塞住伊嘴巴前
    ，有先說：「如果你喊救命，我要給你遣返回去」等語（見
    偵查卷宗第115 頁），惟其嗣於本院審理時即證述：伊嘴巴
    被塞住時，被告有說一些話，但伊不懂那是什麼意思，在發
    生性關係之後，被告有說如果伊向被告太太說的話，被告就
    要遣返伊，但在未發生性行為前，被告未以印尼語向伊說如
    果不配合的話，要將伊送回印尼等語在卷（見本院卷第61頁
    反面至第62頁），是被告對告訴人A 女為強制性交行為前，
    究有無向告訴人A 女恫嚇稱：若不配合或叫救命，就要將告
    訴人A 女遣返回印尼之事實，告訴人A 女前後指述不一，本
    院復查無其他證據足以證明被告確有起訴書所指之恫嚇告訴
    人A 女將要告訴人A 女遣返回印尼之犯行，公訴人此部分所
    認，容有誤會，附此敘明。
  (三)至證人即告訴人A 女就被告之選任辯護人訊問播打電話予19
    55專線值機人員時，有無向該人員敘及：「當時雇主要性侵
    我，我跟雇主說若你這樣做，我會把你的錢拿走，但是我把
    錢再放回去，但是他還是說我有拿他的錢」時，證人即告訴
    人A 女否認，並陳稱：未曾向雇主即被告說：「你如果真的
    性侵的話，我就把你的錢拿走」等語（見本院卷第60頁），
    然嗣經本院當庭播放證人即告訴人A 女與1955專線值機人員
    之通話內容經通譯李寶玲翻譯時，證人即告訴人A 女確曾向
    1955專線值機人員告知：「當時雇主要性侵我時，我跟雇主
    說若你敢做的話，我就把你的錢拿走」一節，雖經本院當庭
    勘驗屬實，並製有勘驗筆錄為憑（見本院卷第65頁），而證
    人即告訴人A 女嗣始改稱：伊要保護自己才這樣說等語（見
    本院卷第66頁反面）；另及前揭理由三(二)所示被告係先將告
    訴人A 女推到床上，使告訴人A 女上半身躺在床上，雙腳懸
    空在床外，另以雙手壓住告訴人A 女肩膀，使告訴人A 女雙
    手往上，始以面紙摀住告訴人A 女嘴巴；及未曾恫嚇稱：若
    不配合或叫救命，就要將告訴人A 女遣返回印尼等事實，雖
    告訴人A 女前述指述有歧異不一之處，惟按告訴人、證人之
    陳述有部分前後不符，或相互間有所歧異時，或因記憶淡忘
    、或事後迴護被告、或因其他事由所致，究竟何者為可採，
    法院仍得本其自由心證予以斟酌，非謂一有不符或矛盾，即
    應認其全部均為不可採信；尤其關於行為動機、手段及結果
    等之細節方面，告訴人之指陳，難免故予誇大，證人之證言
    ，有時亦有予渲染之可能；然其基本事實之陳述，若果與真
    實性無礙時，則仍非不得予以採信（最高法院74年臺上字第
    1599號判例要旨、同院90年度臺上字第6078號判決要旨參照
    ）；況認事採證、證據之取捨及證據證明力之判斷，俱屬事
    實審法院之職權，苟無違證據法則，自不能指為違法；是供
    述證據前後雖有差異或矛盾，事實審法院非不可本於經驗及
    論理法則，斟酌其他情形，作合理之比較，定其取捨；其就
    供述證據之一部，認為真實者，予以採取，亦非法則所不許
    。因之，告訴人或證人供述之證據，前後縱有差異，事實審
    法院依憑告訴人或證人前後之供述證據，斟酌其他證據，本
    於經驗法則與論理法則，取其認為真實之一部，作為論罪之
    證據，自屬合法（最高法院90年度臺上字第6943號判決要旨
    參照）。本件在告訴人A 女遭被告以強暴之手段強制性交之
    過程中，身心均處於極度驚恐之狀態，本難期待其於事後司
    法程序之歷次陳（證）述中，得以分毫不差地拼湊案發過程
    之全貌，是依上開告訴人A 女於偵訊及本院審理時所述，雖
    就部分細節容有出入，惟其對於遭被告強制性交之內容，均
    已證述明確，並堅指不移，尚難僅以部分細節之出入，即任
    意推翻告訴人A 女證述內容之真實性，而告訴人A 女既於本
    院審理時經本院反覆詰問之下，對其陳述內容有出入之處，
    經抽絲剝繭及多方推敲後，確認其於本院審理時所陳述之內
    容，始與事實相符，基於直接審理原則，自應以告訴人A 女
    於本院審理時所為之上開證詞較與事實發生經過相符而為可
    採。故被告之選任辯護人辯稱：告訴人A 女否認有向1955專
    線值機人員表示：「對，當時雇主要性侵我時，我跟他說若
    你敢做的話，我就把你的錢拿走，但是我還是把錢放回去，
    但是我沒有拿他的錢，但是他還是說我有拿他的錢」等語，
    顯見告訴人A 女所述不實等語，而主張告訴人A 女指述均不
    可採信，尚委無足採。
  (四)又告訴人A 女與被告以200,000 元達成和解後，告訴人A 女
    以印尼文出具、並經通譯黃蔡靜翻釋為中文內容為：「我撤
    回我提告的部分，我願意和解，那一天我進去老闆的房間，
    有看到老闆的皮包，皮包裡面有錢，當我要拿皮包的那時候
    ，老闆進入房間，我怕老闆以為我要偷錢，所以我說我被老
    闆性侵害，老闆沒有強迫我，所以我撤回我的提告」等語，
    固有告訴人A 女出具之切結說明書1 紙在卷可稽（見本院卷
    第98頁反面、第108 頁反面），惟據證人即告訴人A 女證稱
    ：該書面係伊所寫，但係陪同人張琪惠要求伊這樣寫，張琪
    惠說怎麼寫，伊就怎麼寫，該書面是開庭當天早上8 時許，
    伊在法院旁中山路上之7-11便利商店門口寫的，伊沒有被強
    迫，但對方說如果寫的話，會比較快結案，伊是相信對方才
    寫的，伊以前說的才是事實等語（見本院卷第107 頁至第10
    8 頁），參酌證人即通譯黃蔡靜亦證述：早上開庭時，陪同
    人張琪惠向告訴人A 女講說你要講是你自己寫的，你可以說
    實話，真的是你自己寫的，早上約8 時50分，伊在法院旁之
    7-11便利商店，看見告訴人A 女、陪同人張琪惠及某男性在
    該便利商店外之椅子坐著並說話等語（見本院卷第109 頁及
    其反面），則依經驗法則判斷，如該切結說明書真係告訴人
    A 女出於自由意思書寫，則其於本院訊問該切結說明書之由
    來時，何需當庭一直哭泣（見本院卷第105 頁反面至第106
    頁），而陪同人張琪惠又何需急切在旁提醒告訴人A 女須明
    確向法院表示該切結說明書係出於告訴人A 女自由意思下所
    為，是以，本院認，證人即告訴人A 女上開切結說明書係陪
    同人張琪惠要求伊這樣寫，並係開庭當天早上8 時許，在法
    院旁中山路上之7-11便利商店門口所寫等證詞，信而有徵，
    應可採信，準此，上揭切結說明書，顯係告訴人A 女與被告
    以言詞達成和解後宥於壓力下所為維護被告之書面陳述，自
    不足作為被告有利認定之證據。另證人張琪惠雖亦證稱：伊
    沒有叫也沒有逼告訴人A 女寫切結說明書，是告訴人A 女希
    望案件趕快結束掉，才寫這個切結說明書等語（見本院卷第
    113 頁），惟證人張琪惠同時證述：伊先生吳三照是仲介公
    司老闆，被告是雇主，切結說明書之中文係伊先生吳三照書
    寫，早上開庭時法官問告訴人A 女切結說明書是否是告訴人
    A 女寫時，伊就向告訴人A 女說是他自己寫的，因為告訴人
    A 女希望趕快結案，伊向告訴人A 女說伊先生說如果寫一寫
    和解掉就沒有事情了等語（見本院卷第113 頁及其反面），
    暨切結說明書提出於法院之過程，係被告之選任辯護人提及
    仲介公司陳明告訴人A 女有書面另行陳報，本院詢問告訴人
    A 女有無書面提出，告訴人A 女始提出前開切結說明書，此
    觀之本院之審判筆錄即可明（見本院卷第105 頁反面），則
    告訴人A 女所書寫之切結說明書如係告訴人A 女本意所寫，
    則告訴人A 女理應開庭時即主動提出，何以告訴人A 女當庭
    未主動提出，反而係由陪同人張琪惠先生吳三照代其翻譯為
    中文並電話告知被告之選任辯護人告訴人A 女已書寫該切結
    說明書，嗣並由被告之選任辯護人請求法院命告訴人A 女提
    出，是由切結說明書之提出過程，亦可見其異常之處。基上
    ，本院認，告訴人A 女出具之切結說明書，應非出於告訴人
    A 女本意所書寫，自不能採為被告有利認定之證據。
  (五)另被告之選任辯護人辯稱：在被告資力甚豐之情況下，告訴
    人A 女當可藉此向被告索求大筆賠償金等語，然本件被告與
    告訴人A 女係以200,000 元達成和解（見本院卷第174 頁反
    面），遠低於實務上就強制性交案件所判決之精神慰撫金數
    額，被告亦自承稱其資力甚豐，倘告訴人A 女真係蓄意誣陷
    被告，並藉此向被告索求大筆金額，則本案焉有可能以區區
    200,000 元即達成和解之理。至告訴人A 女除會陰處女膜在
    2 、4 及7 點鐘有舊裂傷外，別無其他傷勢，固有財團法人
    彰化基督教醫院99年12月8 日診斷書1 紙在卷可憑（見本院
    卷第45頁），惟被告以雙手壓住告訴人A 女肩膀，或因被告
    之力道或因被告壓住之部位或因告訴人A 女之反抗程度，不
    必然會造成告訴人A 女於肩膀處必受有傷害，則告訴人A 女
    除處女膜有舊裂傷外，別無其他傷勢，亦無法代表其未曾遭
    被告強制性交，是被告之選任辯護人以倘告訴人A 女所述屬
    實，告訴人A 女至少在肩膀部任有因反抗或掙扎所致之紅腫
    、瘀青或傷痕，然告訴人A 女背膀並未受傷，故告訴人A 女
    所述不足採信為由，而否認告訴人A 女之指述，亦不足採信
    。
  (六)再被告經法務部調查局調查官蔡茂林就(1)當天告訴人A 女褲
    子不是你強行脫掉的。(2)當天你沒有用強制手段和告訴人A
    女性交等2 問題對被告進行測謊，經測試被告均呈情緒波動
    反應，研判有說謊一節，並有法務部調查局100 年2 月22日
    調科字第10000070470 號測謊報告書1 紙在卷可憑（見偵
    查卷宗第54頁），且參酌被告於99年12月8 日警詢本供稱：
    當天告訴人A 女來2 樓伊房間要來找伊太太，說伊太太不能
    穿的衣服要給她，伊從房間廁所出來，看到皮包不在口袋，
    而在椅子上，並看到告訴人A 女要塞錢在她褲子口袋內，又
    塞不進去，伊就清點皮包，發覺少了16,000元，伊詢問告訴
    人A 女是否在偷錢，告訴人A 女說沒有，伊就搜告訴人A 女
    的身體，告訴人A 女就退還伊12,000元，伊又繼續要搜告訴
    人A 女的身體，雙方有所拉扯，告訴人A 女就自己脫掉褲子
    ，開始戲弄伊，幫伊吸陰莖，伊被告訴人A 女戲弄就上了她
    ，之後伊向告訴人A 女說4,000 元不還伊，伊要去叫警察，
    告訴人A 女就跑掉了…之前沒有與告訴人A 女發生過性行為
    等語（見偵查卷宗第7 頁反面、第8 頁反面），嗣於100 年
    1 月13日偵訊中即改稱：在案發前與告訴人A 女已發生過十
    餘性行為…這次發生性行為後，伊假裝要去洗澡，但一進浴
    室又馬上跑出來，發現告訴人A 女從皮包拿16,000元要塞入
    她的緊身褲中等語（見偵查卷宗第45頁至第46頁），於警詢
    初稱未與告訴人A 女發生性行為，係其發現告訴人A 女竊取
    其金錢，告訴人A 女始以身相許與其發生性行為，嗣於偵訊
    中則改稱業與告訴人A 女發生十餘次性行為，案發當日係與
    告訴人A 女發生性行為後，始發覺告訴人A 女竊取其金錢，
    前後互核，亦可見其供述歧異不一之處，雖被告於本院審理
    時陳稱：因伊是員林人，差不多一半警察均認識，怕被人家
    笑，所以不敢說有與告訴人A 女發生性行為云云（見本院卷
    第116 頁反面），惟被告於警詢中既已談及：告訴人A 女就
    自己脫掉褲子，開始戲弄伊，幫伊吸陰莖，伊被告訴人A 女
    戲弄就上了她等語，而自承有與告訴人A 女發生性行為，且
    係告訴人A 女主動幫其口交，對此如此隱密細節之事項，被
    告均敢主動說明，就其與告訴人A 女有無曾發生性關係之事
    項焉有不敢說明之理，是被告辯稱：因怕被人家笑，所以不
    敢說有與告訴人A 女發生性行為云云，顯係臨訟編纂之詞，
    應以其於警詢中所述未曾與告訴人A 女發生性行為之供述較
    為可採。
  (七)另證人即被告之子乙男雖證述：案發當天下樓時，告訴人A
    女在廚房煮東西，告訴人A 女有看伊一下，就繼續煮菜等語
    （見本院卷第79頁反面至第80頁），惟案發當時，乙男未曾
    出現於廚房，業據證人即告訴人A 女證述在卷（見本院卷第
    59頁），參酌被告於警詢、2 次偵訊均未敘及案發當日其兒
    子乙男曾下樓吃早餐（見偵查卷宗第6 頁至第9 頁、第45頁
    至第47頁、第80頁），嗣於法院行準備程序時始陳稱當時乙
    男亦有下來吃早餐（見本院卷第41頁），是本院認證人乙男
    前開證詞顯係事後為維護親生父親所為之不實證言，不足採
    信。另證人乙男所證：當天未聽聞被告房間有求救聲音或撞
    擊聲音等語（見本院卷第75頁反面），惟因當日上午乙男起
    床後即去刷牙洗臉，接著換乙男之太太刷牙洗臉，乙男之幼
    子尚在喝牛奶，乙男之房間門並係關閉，均據證人乙男證述
    在卷（見本院卷第79頁），則證人乙男在房間門緊閉，且與
    太太輪流刷牙洗臉，在刷牙洗臉之流水聲及另須看顧喝牛奶
    之幼子之際，乙男焉有能力注意對門之被告房間內之聲響，
    準此，證人乙男前開證詞，尚不足為被告有利之認定。
  (八)此外，並有現場平面圖、Google地圖、現場勘察照片、案發
    地點照片在卷可憑（見偵查卷宗第14頁至第16頁、第18頁至
    第24頁），被告所辯，顯係卸責之詞，不足採信，本件事證
    明確，被告對告訴人A 女所為之強制性交犯行，應堪認定，
    應依法論科。
四、論罪科刑情形：
  (一)按稱性交者，謂非基於正當目的所為之下列性侵入行為：一
    以性器進入他人之性器、肛門或口腔，或使之接合之行為。
    二以性器以外之其他身體部位或器物進入他人之性器、肛門
    ，或使之接合之行為，刑法第10條第5 項定有明文。再刑法
    第221 條第1 項強制性交罪之成立，須以強暴、脅迫、恐嚇
    、催眠術或其他違反意願之方法而為性交或猥褻者為要件。
    所謂強暴，係指以有形之暴力行為強加諸告訴人之身體，以
    抑制其行動自由而言；所謂脅迫，係指以言詞或舉動威嚇要
    脅，以逼迫告訴人就範而任其擺佈者而言（最高法院95年度
    臺上字第1864號、同院77年度臺上字第3642號判決要旨參照
    ）；而所謂恐嚇，係指以將來害惡之事通知他人，使其發生
    恐怖心之謂，舉凡以言詞、文字或舉動相恐嚇，將加害惡於
    他人之生命、身體、自由、名譽、財產者皆屬之，並不以言
    詞行之為限（最高法院84年度臺上字第3257號判決要旨參照
    ）。亦即，行為人之手段該當何者，當併衡酌告訴人所處主
    客觀情勢斷之。經查，本件被告拉住告訴人A 女之手，將告
    訴人A 女推到床上，另以雙手壓住告訴人A 女肩膀，以面紙
    摀住告訴人A 女嘴巴，並以腿壓制告訴人A 女雙腿，而以有
    形之暴力行為強加諸告訴人A 女之身體，以抑制其行動自由
    ，依上開說明，被告行為，已該當於對告訴人A 女以強暴之
    方法而為性交之行為，灼然甚明。
  (二)是核被告所為，係犯刑法第221 條第1 項之對於女子以強暴
    而為性交之強制性交罪。另強制性交罪本具有強制罪及妨害
    其人身自由之本質，僅行為人之目的在於逼使告訴人屈從與
    其性交而已，因之，為達此最終之犯罪目的，在著手過程中
    ，行為人所施加之違反被害人意願手段妨害告訴人權利之行
    使或迫使之行無義務之事，乃此罪性質之使然，亦即屬強制
    性交行為之一部分，故被告拉住告訴人A 女之手，將告訴人
    A 女推到床上，以雙手壓住告訴人A 女肩膀，另以面紙摀住
    告訴人A 女嘴巴，並以腿壓制告訴人A 女雙腿，使告訴人A
    女無法自由行動或無法行使其權利，應屬強制性交之部分行
    為，不另論妨害自由或強制罪。
  (三)爰審酌被告素無前科，有臺灣高等法院被告前案紀錄表1 份
    在卷可按，素行尚可，惟身為告訴人A 女之雇主，不知保護
    愛惜獨自離鄉背井在外工作之印尼籍勞工告訴人A 女，見告
    訴人A 女1 人獨自在其住處2 樓臥室收拾換洗衣物及整理房
    間之際，認有機可趁，對告訴人A 女為強制性交之行為，客
    觀上足認已使告訴人A 女遭到驚嚇，造成告訴人A 女一生無
    法抹滅之心理創傷程度非輕，對於告訴人A 女日後正常性關
    係乃至普通人際關係正常發展之影響既深且鉅，又於本院審
    理時否認犯行，態度甚不可取，惟審酌被告已與告訴人A 女
    達成和解（見本院卷第104 頁反面）等一切情狀，認蒞庭檢
    察官具體求刑有期徒刑6 年，尚嫌過重，爰量處如主文所示
    之刑，以資懲儆。
據上論斷，應依刑事訴訟法第299 條第1 項前段，刑法第221 條
第1 項，判決如主文。
本案經檢察官詹喬偉到庭執行職務。
中    華    民    國   100    年    8     月    29    日
                      刑事第八庭  審判長法官  游秀雯
                                  法      官  唐中興
                                  法      官  王素珍
以上正本證明與原本無異。
如不服本判決應於收受判決後10日內向本院提出上訴書狀，並應
敘述具體理由；其未敘述上訴理由者，應於上訴期間屆滿後20日
內向本院補提理由書（均須按他造當事人之人數附繕本）「切勿
逕送上級法院」。
告訴人或告訴人對於判決如有不服具備理由請求檢察官上訴者，
其上訴期間之計算係以檢察官收受判決正本之日期為準。
中    華    民    國   100    年    8     月    29    日
                                  書  記  官  謝志鑫
附錄本判決論罪科刑法條全文：
中華民國刑法第221條
對於男女以強暴、脅迫、恐嚇、催眠術或其他違反其意願之方法
而為性交者，處3 年以上10年以下有期徒刑。
前項之未遂犯罰之。